臺灣板橋地方法院民事裁定　　　　　　　 94年度再微字第4號
再審原告　甲○○
再審被告　聯邦商業銀行股份有限公司
法定代理人　黃春鐘
上列當事人間請求給付票款事件，再審原告對於本院中華民國94
年8 月10日94年度小上字第45號確定判決提起再審之訴，本院裁
定如下：
    主  文
再審之訴駁回。
再審訴訟費用由再審原告負擔。
    理  由
一、按對於小額程序之第一審裁判，提起上訴經以上訴無理由為
    駁回之裁判者，不得更以同一理由提起再審之訴，民事訴訟
    法第436 條之31定有明文。
二、本件再審原告起訴主張略以：(一)本件再審被告從未曾主張過
    系爭聯邦銀行板橋分行第000000000000號帳戶非訴外人金龍
    保全公司所有，詎本院94年度板小字第1109號判決第3 頁第
    9 行，竟完全凌駕當事人意思，任作主張，且本院94年度小
    上字第45號判決亦予維持，顯然已違反民事訴訟法辯論主義
    之基本原則，及最高法院60年台上字第2085號判例意旨。(二)
    又依再審被告所提出之申請融資票據明細表，其下方亦明確
    載明「並授權貴行得逕行轉帳抵償本公司：：：：」等情，
    倘系爭帳戶非訴外人金龍保全公司所有，金龍保全公司如何
    能授權？再依經驗法則而論，帳戶戶名為何人，即為何人所
    有，乃當然之理，更係一般正常交易習慣。是本院94年度板
    小字第1109號判決、94年度小上字第45號判決所為前開帳戶
    非訴外人金龍保全公司所有之認定，不僅與事實不符，更違
    反常理、經驗法則以及當事人之主張，全屬無稽，為判決違
    背法令，應予廢棄。(三)承前，系爭聯邦銀行板橋分行第0000
    00000000號帳戶應係訴外人金龍保全公司所有，始符合常理
    ，則既然系爭票據係在訴外人金龍保全公司帳戶內遭退票，
    顯然當時之執票人自為訴外人金龍保全公司甚明。準此，期
    前最後執票人當為金龍保全公司，再審被告取得系爭票據當
    係期後背書取得，如此明確之事證，自得推翻票據法第41條
    第2 項所規定之「推定」，然本院94年度板小字第1109號民
    事判決及本院94年度小上字第45號民事判決均認定再審原告
    就此部分未舉證，顯未斟酌全辯論意旨及卷證資料，有違反
    經驗法則及民事訴訟法第222 條第1 、3 項規定之違法，為
    判決違背法令云云。
三、經查，再審原告所主張之上開再審事由與再審原告對於本院
    94年度小上字第45號判決提起上訴時，所主張之上訴理由均
    相同，此業經本院依職權調取本院94年度小上字第45號給付
    票款事件全卷，核閱無誤，並有再審原告提出之本院94年度
    小上字第45號判決影本附卷參照，而再審原告所提之此部分
    上訴，既經上訴審以上訴無理由駁回在卷，則參酌首揭說明
    ，再審原告再以相同上訴理由提起本件再審之訴，即有未合
    ，應予駁回。
四、依民事訴訟法第436條之31、第436條之32第4項、第502條第
    1項、第95條、第78條，裁定如主文。
中　　華　　民　　國　　94　　年　　9 　　月　　22　　日
                  民事第一庭  審判長法官
                  　          法      官
                              法      官
以上正本係照原本作成
不得抗告
中　　華　　民　　國　　94　　年　　9 　　月　　22　　日
                              書  記  官　吳俊達
